【裁判字號】    92,易,278
【裁判日期】    921015
【裁判案由】    竊盜
【裁判全文】
臺灣宜蘭地方法院刑事判決                          九十二年度易字第二七八號
    公  訴  人  臺灣宜蘭地方法院檢察署檢察官
    被      告  甲○○
右列被告因竊盜案件，經檢察官提起公訴（九十二年度偵字第一八三九號），本院判
決如左：
    主  文
甲○○竊盜，處有期徒刑參月，如易科罰金，以參佰元折算壹日。
    事  實
一、甲○○於民國九十二年六月十三日晚上，與友人乙○○一同至宜蘭縣宜蘭市○○
    路一號宜蘭技術學院體育館打籃球，竟意圖為自己不法之所有，於同日晚上八時
    許，趁乙○○下場打球不注意之際，竊取乙○○所有置於背包內之三星牌ＳＧＨ
    —Ｔ一０八型行動電話一具，得手後，旋即離去；嗣因乙○○發現其行動電話遭
    竊後，及時報警處理，經警藉由行動電話序號發現甲○○有使用上開行動電話通
    話（甲○○以自己門號卡置入乙○○行動電話使用），始查知上情。
二、案經宜蘭縣警察局宜蘭分局報告台灣宜蘭地方法院檢察署檢察官偵查起訴。
    理  由
一、訊據被告坦承在右揭時、地拿取被害人乙○○上開行動電話之事實，惟矢口否認
    有竊取之不法犯意，辯稱：伊向被害人借用上開行動電話使用後，順手將該行動
    電話放在座位上，後伊更換打球濕掉的衣褲後，先行離去，該行動電話可能係被
    伊脫掉的衣褲蓋住而一併帶走，伊係直至同年月十七日晚上八時許自台北縣汐止
    市工程忙完工程返回其現住宜蘭縣頭城鎮○○路○段六二九巷五號三樓住處欲清
    洗濕掉球衣褲時，始發現自衣褲內掉落之上開行動電話，伊並無竊取該行動電話
    之犯意云云。惟查，右揭事實業據被害人乙○○指訴甚詳，並有被害人乙○○出
    具之贓物認領保管單一紙附卷可稽，顯見被害人指訴非虛。被告雖辯稱其因忙於
    台北縣汐止市之工程，直至六月十七日晚上八時返家欲洗衣服時始發現被害人行
    動電話包在打球換洗衣褲，惟因無被害人連絡電話，乃拖延至六月三十日始約告
    訴人在宜蘭縣宜蘭市○○路與復興路口之棋王咖啡店碰面並返還該行動電話云云
    ，惟查，被告於偵查中供稱於六月十四日中午，因被害人透過其女友告知找伊，
    伊即撥打被害人家中電話並表明伊並未拿取行動電話等語在卷（92.06.08偵查筆
    錄），是被告辯稱不知被害人連絡電話云云，已不足採。又被告於六月十四日既
    已知被害人找尋行動電話甚急，縱如被告所辯係於六月十七日晚上八時許始發現
    被害人遭竊之行動電話，則自當即以電話通知被害人此事，卻遲至六月三十日始
    予返還，此與常情不符，且被告於審理中稱係於七月一日警訊筆錄上得知被害人
    之電話，亦與被告自承於六月二十八日即打電話予被害人，並告知被害人警方在
    查通聯紀錄有悖。又被告於六月十四日上午八時起至二十三時二十七分止，其所
    有台灣大哥大股份有限公司（以下稱台灣大哥大公司）行動電話門號00000
    00000號在宜蘭縣境內有十餘通之發話及受話紀錄，有台灣大公司雙向通聯
    資料查詢紀錄表二紙在卷可稽，顯見被告於六月十四日並未離開宜蘭縣境內，則
    其辯稱直至六月十七日晚上八時許始自台北縣汐止市返回其前揭住處云云，與事
    實不符，顯無可採。綜上所述，被告有竊取被害人上開行動電話之犯行，已甚明
    確，應依法論罪科刑。
二、核被告所為，係犯刑法第三百二十條第一項之竊盜罪。爰審酌被告犯罪之動機、
    目的、手段，犯罪所生之損害，及犯罪後態度等一切情狀，量處如主文所示之刑
    ，並諭知易科罰金之折算標準。
據上論斷，應依刑事訴訟法第二百九十九條第一項前段、刑法第三百二十條第一項、
第四十一條第一項，罰金罰鍰提高標準條例第一條前段、第二條，判決如主文。
本案經檢察官賴慶祥到庭執行職務
中      華      民      國      九十二      年    十    月    十五      日
                                      臺灣宜蘭地方法院刑事第二庭
                                          審判長法  官  黃  永  勝
                                                法  官  陳  嘉  年
                                                法  官  林  楨  森
右正本證明與原本無異。
如不服本判決，應於判決送達後十日內向本院提出上訴狀( 應附繕本 )。
                                                書記官  廖  文  章
中      華      民      國      九十二      年    十    月    十六      日
附錄法條：
刑法第三百二十條第一項(普通竊盜罪、竊佔罪)
意圖為自己或第三人不法之所有，而竊取他人之動產者，為竊盜罪，處五年以下有期
徒刑、拘役或五百元以下罰金。


司法院資訊處製作；財團法人民間司法改革基金會備份。
